【裁判字號】    90,易,4409
【裁判日期】    901225
【裁判案由】    竊盜
【裁判全文】
臺灣高雄地方法院刑事判決                          九十年度易字第四四九號
    公  訴  人  臺灣高雄地方法院檢察署檢察官
    被      告  甲○○
右列被告因贓物案件，經檢察官提起公訴（九十年度偵字第一五一０六號），本院判
決如左：
    主  文
甲○○收受贓物，處拘役伍拾日，如易科罰金以參佰元折算壹日。
    事  實
一、甲○○於民國（下同）九十年六月間某日，在高雄市○○區○○路某汽車保養廠
    內，明知綽號「堂仔」不詳姓名成年男子所交付車牌號碼８Ｍ－六七八八號，引
    擎號碼ＶＫ－ＡＫ０六一四一號之自用小客車一輛（該車為費麗華所有，由乙○
    ○使用，於八十九年三月二十一日凌晨零時許，在高雄縣林園鄉○○村○○路○
    段樣林巷五號前失竊），並無來源證件及行車執照，係來源不明之贓物，竟仍予
    借用而收受使用，嗣甲○○將其所有ＶＵ－四三０五號車牌借予「堂仔」，由「
    堂仔」將該車牌懸掛在上開自用小客車上，嗣於九十年八月九日凌晨零時許，綽
    號「主仔」不詳姓名成年男子打電話通知甲○○至高雄市○○區○○路與新光路
    口處取回先前借予「堂仔」之車牌，甲○○乃偕同不知情之女友林怡萱搭計程車
    前往，甲○○與「主仔」先至附近之「金玲」柏青哥店打玩小鋼珠，林怡萱則在
    未熄火之該車內睡覺，同日凌晨一時二十分時許，警方據報前往現場，表明身分
    後叫醒在車內睡覺之林怡萱，由林怡萱帶同警方至「金玲」柏青哥店找尋甲○○
    ，甲○○見狀從柏青哥店之後門往自強路之方向逃逸，經警追逐後始在新光路上
    將甲○○逮獲。
二、案經高雄市政府警察局苓雅分局移送台灣高雄地方法院檢察署檢察官偵查起訴。
    理  由
一、訊據被告甲○○坦承於右揭時地向綽號「堂仔」之不詳姓名成年男子收受車牌號
    碼８Ｍ－六七八八號，引擎號碼ＶＫ－ＡＫ０六一四一號之自用小客車一輛使用
    之事實，惟否認有何收受贓物之犯行，辯稱︰伊當時並不知道是贓車云云。經查
    ，按自用小客車應有車牌、來源證件及行車執照，乃通常之經驗法則，被告為一
    成年人，則其對此經驗法則自難諉為不知，且本案車牌號碼８Ｍ－六七八八號，
    引擎號碼ＶＫ－ＡＫ０六一四一號之自用小客車係費麗華所有，由乙○○使用，
    於八十九年三月二十一日凌晨零時許，在高雄縣林園鄉○○村○○路○段樣林巷
    五號前失竊等情，業據被害人乙○○於警訊中陳訴綦詳（見警卷第十頁），而被
    告亦自承「我大概兩個月前有駕駛過該輛自用小客車」「堂仔說該車貸款沒繳，
    只要賣我新臺幣三萬元，我認為一台車這麼新怎麼可能」等語（見警卷第二頁、
    偵查卷第十五頁背面），足見被告當時確有懷疑該車是來源不明之贓物，而被告
    陳稱其不知道「堂仔」「主仔」之姓名、年籍、住址、電話等基本資料（見警卷
    第一頁背面、偵查卷第七頁背面及本院九十年十二月十一日審判筆錄），如何返
    還該車予「堂仔」或「主仔」﹖再參以被告在柏青哥店內看到警察後即由該店之
    後門往自強路之方向逃逸，經警追逐後始在新光路上遭警逮獲，倘非被告畏罪情
    虛，看見警察何須逃跑﹖此外，復有並有贓物認領保管收據、車輛竊盜、車牌失
    竊資料個別查詢報表－查詢車輛認可資料各一紙及照片四張在卷可資佐憑（見警
    卷第十一至十三頁）。綜上所述，本件事證已臻明確，被告所辯係為事後卸責之
    詞，尚難採信，其收受贓物之犯行洵堪認定。
二、核被告所為，係犯刑法第三百四十九條第一項之收受贓物罪。審酌被告一時失慮
    ，致罹刑典，該車現已交由被害人領回，及其犯罪之動機、目的、智識程度、所
    生之危害、犯後態度尚稱良好等一切情狀，爰量處如主文所示之刑，並諭知易科
    罰金之折算標準。
據上論斷，應依刑事訴訟法第二百九十九條第一項前段，刑法第三百四十九條第一項
、刑法第四十一條第一項，罰金罰鍰提高標準條例第一條前段、第二條，判決如主文
。
中      華      民      國    九  十    年    十  二    月    二十五    日
                                    臺灣高雄地方法院刑事第三庭
                                        法  官  孫  啟  強
右正本證明與原本無異。
如不服本判決，應於判決送達後十日內，向本院提出上訴狀。
                                        書記官  盧  雅  婷
中      華      民      國    九  十    年    十  二    月    二十五    日
附錄本判決論罪科刑之法條：
刑法第三百四十九條第一項
收受贓物者，處三年以下有期徒刑、拘役或五百元以下罰金。


司法院資訊處製作；財團法人民間司法改革基金會備份。
